Config:
  hfst:
    Gen: ../../../src/generator-gt-norm.hfst
    Morph: ../../../src/analyser-gt-norm.hfst
  xerox:
    Gen: ../../../src/generator-gt-norm.xfst
    Morph: ../../../src/analyser-gt-norm.xfst
    App: lookup

Tests:

  Verb - gurkedh: # verb 5, stem -e, root vowel e-
    gurkedh+V+TV+Inf: gurkedh
    gurkedh+V+TV+Ind+Prs+Sg1: gurkem
    gurkedh+V+TV+Ind+Prs+Sg2: gurkh
    gurkedh+V+TV+Ind+Prs+Sg3: gurkie
    gurkedh+V+TV+Ind+Prs+Du1: gurkien
    gurkedh+V+TV+Ind+Prs+Du2: [gurkeden, gurkijidien]
    gurkedh+V+TV+Ind+Prs+Du3: gurkijÃ¦gan
    gurkedh+V+TV+Ind+Prs+Pl1: [gurkebe, gurkijibie]
    gurkedh+V+TV+Ind+Prs+Pl2: [gurkede, gurkijidie]
    gurkedh+V+TV+Ind+Prs+Pl3: gurkieh
    gurkedh+V+TV+Ind+Prt+Sg1: gurkim
    gurkedh+V+TV+Ind+Prt+Sg2: gurkih
    gurkedh+V+TV+Ind+Prt+Sg3: gurki
    gurkedh+V+TV+Ind+Prt+Du1: gurkimen
    gurkedh+V+TV+Ind+Prt+Du2: gurkiden
    gurkedh+V+TV+Ind+Prt+Du3: gurkigan
    gurkedh+V+TV+Ind+Prt+Pl1: gurkimh
    gurkedh+V+TV+Ind+Prt+Pl2: gurkidh
    gurkedh+V+TV+Ind+Prt+Pl3: gurkin
    gurkedh+V+TV+Imprt+Sg2: gurkh
    gurkedh+V+TV+Imprt+Du2: [gurkeden, gurkijidien]
    gurkedh+V+TV+Imprt+Pl2: [gurkede, gurkijidie] 
    gurkedh+V+TV+ConNeg: gurkh
    gurkedh+V+TV+Ger: gurkeminie
    gurkedh+V+TV+PrfPrc: gurkeme
    gurkedh+V+TV+VGen: gurken 

